【裁判字號】    90,上訴,1137
【裁判日期】    900822
【裁判案由】    偽造文書
【裁判全文】
臺灣高等法院臺中分院刑事判決                    九十年度上訴字第一一三七號
    上  訴人即
    被      告  丙○○
    選任辯護人  王通顯
右上訴人因偽造文書案件，不服臺灣苗栗地方法院八十八年度訴字第四一九號中華民
國九十年一月十日第一審判決（起訴案號：臺灣苗栗地方法院檢察署八十八年度偵字
第五一七九號），提起上訴，本院判決如左：
      主  文
原判決撤銷。
丙○○連續行使偽造私文書，足以生損害於公眾，處有期徒刑陸月，如易科罰金，以
參佰元折算壹日。
在犯罪事實欄所載「切結書」上，所偽造之「丁○○」簽名署押壹枚、及指印署押貳
枚，及在內政部警政署國道公路警察局民國八十八年十月十七日公警局字（八四）第
0000000號、第0000000號「舉發違反道路交通管理事件通知單」之移
送聯、迴覆聯、存查聯上，所偽造之「丁○○」之簽名署押各壹枚，均沒收。
      事  實
一、丙○○曾於民國（下同）八十五年間，因犯強制罪、搶奪罪、及非法施用毒品罪
    ，經本院依序分別判處有期徒刑七月、一年、三年三月，並定其應執行刑為有期
    徒刑四年五月確定，復於八十六年間，又因另犯竊盜罪，經台中地方法院判處有
    期徒刑五月確定。丙○○所犯上開四罪，嗣經台灣台中地方法院定其應執行之刑
    為有期徒刑四年八月確定，並於八十五年十一月三日入監執行，於八十七年六月
    十七日假釋出獄並交付保護管束，須至八十九年十一月七日才假釋期滿。詎丙○○於假釋期間，猶不知慎行，復於八十八年十月十七日下午三時三十分許，無照
    駕駛其兄洪瑞典所有車牌號碼為ＰＳ─五三三三號之自小客車，搭載甲○○，行
    經國道一號即中山高速公路南向一百五十四公里處，因超速（時速一百五十二公
    里）及行駛路肩為警攔檢時，丙○○為規避罰責，復因其兄丁○○（執業律師）
    曾事先告知若被警攔查，可以其名義規避責任，丙○○乃向執行勤務之「國道公
    路警察局第三警察隊泰安分隊」之警員己○○、及乙○○謊稱其係「丁○○」，
    且為有駕駛執照之人。警員己○○因見自稱為「丁○○」之丙○○堅稱其係未攜
    帶駕駛執照之人，乃根據內政部警政署國道公路警察局於八十八年六月二日以公
    局文字第九○七八號函，要求員警對於堅稱其係未攜帶駕駛執照之人，可在舉發
    其「駕駛汽車未隨身攜帶駕駛執照」之違規行為，並讓其切結之後，予以放行之
    規定，而將內容為：「本人於八十八年十月十七日十五時三十分，駕駛車號ＰＳ
    －五三三三號自小客車行經國道一號公路一五四公里○公尺南向，因未依規定攜
    帶駕駛執照被貴局員警稽查發現，特立此據證明本人確領有合格有效之駕駛執照
    ，若有虛假，願負刑法第二百十四條使公務人員登載不實罪責，此致內政部警政
    署國道公路警察局第三警察隊」切結書一紙，交由丙○○簽名切結。詎丙○○即
    基於行使偽造私文書之概括犯意，先在上開切結書之「立切結書人」欄下，偽造
    「丁○○」之簽名署押一枚、及指印署押二枚（並另填寫出生日期為五十七年五
    月二十日，住址為彰化縣鹿港鎮○○路○段四九號），據以偽造「丁○○」名義
    之上開私文書完成。嗣並持以行使，將上開不實之切結書上，交回警員己○○。
    己○○即另依據丙○○所填寫之上開資料，開立「內政部警政署國道公路警察局
    公警局字（八四）第0000000號舉發違反道路交通管理事件通知單」（計
    有一式四聯，即通知聯、移送聯、迴覆聯、存查聯），舉發「丁○○」於前開時
  、地，駕駛上開車輛，有未帶駕照、行駛路肩、及行速一百五十二公里超速行駛
    （限速八十公里）之違規行為，並通知應到案之日期為八十八年十一月一日，應
    到案之處所為彰化監理站；另並開立「內政部警政署國道公路警察局公警局字（
    八四）第0000000號舉發違反道路交通管理事件通知單」（計有一式四聯
    ，即通知聯、移送聯、迴覆聯、存查聯），通知「丁○○」上開車輛有未參加年
    度檢驗、及使用註銷之牌照行駛等違規行為，並亦通知應到案之日期為八十八年
    十一月一日，應到案之處所為彰化監理站。嗣於警員己○○將上開二種「舉發違
    反道路交通管理事件通知單」交給丙○○簽收時，丙○○即延承上開行使偽造私
    文書之概括犯意，在此二件「舉發違反道路交通管理事件通知單」之移送聯「收
    受通知者欄」內，分別偽簽「丁○○」之簽名署押各一枚，並因複寫作用，亦在
    此二件「舉發違反道路交通管理事件通知單」之迴覆聯、存查聯，均各自複寫偽
    造之「丁○○」簽名署押各一枚，據以偽造「丁○○」收受上開二件舉發通知之
    私文書完成。後即同時將上開二件「舉發違反道路交通管理事件通知單」之移送
    聯、迴覆聯及存查聯，均交回給警員己○○，而持以行使。丙○○上開連續行使
    偽造私文書之行為，均足以生損害於公路警察機關舉發道路交通違規事件之正確
    性。
二、案經內政部警政署國道公路警察局第三警察隊移送臺灣苗栗地方法院檢察署檢察
    官偵查起訴。
      理  由
一、訊據上訴人即被告丙○○（以下簡稱為被告）雖坦承伊確有於前開時、地，因無
    照駕駛伊兄洪瑞典所有車牌號碼為ＰＳ─五三三三號之自小客車，又違規超速及
    行駛路肩，致被警員己○○、及乙○○攔檢等事實。被告亦坦承伊在當時，為規
    避罰責，且思及伊兄丁○○曾事先告知若被警攔查，可以其名義規避責任，確有
    向執行勤務之警員己○○、及乙○○謊稱其係「丁○○」，且領有駕駛執照等情
    事。惟被告矢口否認伊有行使偽造私文書之犯罪情事，並辯稱：伊在前開時、地
    被警攔檢取締時，因所陳報「丁○○」之出生年、月、日有誤，本案取締警員己○○及乙○○在填寫「舉發違反道路交通管理事件通知單」之前，即已從無線電
    ，及伊留在車上皮夾之證件，查知伊並非「丁○○」此人。嗣後因為取締警員要
    求伊需依照所報簽名，又說不會有事，伊才在被攔檢取締之地點，在前開二件「
    舉發違反道路交通管理事件通知單」上簽寫「丁○○」之姓名，此後被帶到警局
    ，才又在切結書上簽寫「丁○○」之姓名。伊在簽寫「丁○○」之姓名時，警員
    既已知悉伊非「丁○○」，竟又強要伊簽寫「丁○○」之姓名，伊之所為，自非
    偽造私文書，亦不足生損害於公眾或他人，自應不為罪。警員己○○及乙○○之
    指證互有矛盾，應不足採信。況伊於案發時，所駕駛自用小客車之車主為「洪瑞
    典」，警員亦知此情，則上開「內政部警政署國道公路警察局公警局字（八四）
    第0000000號舉發違反道路交通管理事件通知單」（舉發車輛有未參加年
    度檢驗、及使用註銷之牌照行駛等違規行為）即不應對「丁○○」舉發，警員為
    此舉發，應屬無效之違規舉發單，伊在上面簽寫「丁○○」之姓名，亦無生損害
    於公路警察機關對道路交通違規事件管理之正確性可言。另行政機關所發佈之命
    令不得抵觸憲法或法律，內政部警政署國道公路警察局於八十八年六月二日以公
    局文字第九○七八號函，要求員警對於堅稱其係未攜帶駕駛執照之人，可在舉發
    其「駕駛汽車未隨身攜帶駕駛執照」之違規行為，並讓其切結之後，予以放行之
    行政命令，違反道路交通管理處罰條例第二十五條第三款之規定，應屬無效，從
    而警員依據上開行政命令命伊簽寫之切結書，亦應無法律上之效力可言，且此切
    結書亦非刑法所保護之文書，伊在上面簽寫「丁○○」之姓名，除不生影響文書
    之真正性之外，更因無法避免被扣牌，而無生損害於公眾或他人之虞。伊在案發
    之前，復經胞兄丁○○同意使用其名，且警員本有查證之義務，嗣後前開所為，
    尚與刑法行使偽造私文書罪之構成要件不該當，應不為罪等情。
二、然查：
（一）本案被告前開犯行，除據警員己○○及乙○○於原審法院，及於本院訊問時，
      均指證明確外，並據被告於警訊（八十八年十月十七日），及於檢察官訊問（
      八十八年十月十八日）時，均坦承無誤。本案被告係在假釋期間犯罪，其不可
      能不知其在假釋期間犯罪之後果。且從被告已簽有偽造文書逮捕通知書（見偵
      查卷宗第七頁），及其於案發當日下午四時四十分被移送至國道公路警察局第
      三警察隊泰安分隊之後，尚因無法連絡到辯護人，而不願接受訊問，直至當晚
      八時五分已確定辯護人不會到場，才願意應訊（見偵查卷宗第四頁），以及嗣
      後被告亦被國道公路警察局第三警察隊以偽造文書罪嫌，移送檢察官偵辦，檢
      察官亦已告知其所犯罪名（見偵查卷宗第十六頁）等情以觀，被告顯亦已知悉
      所為觸法。在此情形，若非被告確有前開犯行，執以力辯已嫌不及，被告豈會
      於警訊坦承所犯（見偵查卷宗第四、五頁），並於檢察官訊問時，再次供承其
      因害怕被罰錢，而為前開犯行（見偵查卷宗第十六頁）。被告嗣後所辯，顯為
      卸責，尚難採信。
（二）被告於原審及本院訊問時，雖請當時同行之證人甲○○出庭作證，欲證明被告
      在前開二件「舉發違反道路交通管理事件通知單」上簽寫「丁○○」之姓名之
      前，警員已查知被告並非「丁○○」此人，且欲證明取締警員有要求被告需依
      照所報簽名，並說不會有事，被告才在被攔檢取締之地點，在前開二件「舉發
      違反道路交通管理事件通知單」上簽寫「丁○○」之姓名，此後被帶到警局，
      才又在切結書上簽寫「丁○○」姓名之情事。惟經本院隔離訊問結果，證人甲○○所證：「被告在車上時，就已經報他的姓名叫丁○○及身分證字號，然後
      就被帶到後面查」、「被攔查後，被告在車上就有講他的出生年月日」、「當
      時證人乙○○說『你背這樣，你就照這樣簽就好了，沒事情開罰單就好了』，
      當時被告也不太想簽，我有說簽這名字有無關係，警察說沒關係，所以被告就
      這樣簽了」等語（見本院卷宗第四三、四四頁），核與被告所供：「我被攔下
      時，在（到）警車旁對證人己○○說我是丁○○，當時甲○○還在車內，我在
      警車旁對警員說的話他不知道。我對警員說我姓名是丁○○，及出生年月日、
      地址，沒有報身分證字號，．．．．．．，後來周姓警員就搜車，證人（即甲○○）就對我說警察已經知道了，我那時就說我還有假釋，不想簽，給我一次
      機會，後來周姓警員說你知道就是偽造文書，就叫我簽一簽，還說報這樣是犯
      法的，甲○○後來也有叫我簽一簽，我因為先前已經報了，所以就照簽」各情
      （見本院卷宗第四五頁），顯不相符。證人甲○○之上開證詞，尚不得資為有
      利被告之證明。又被告於原審法院雖辯稱舉發警員並未交付紅單，若有交付，
      伊會將之對摺，然紅單上面並無摺痕，顯見警員未將紅單交付等情（參見原審
      卷第四二頁）。惟本案舉發單一式四聯二份，第一聯紅色之通知聯，均自浮貼
      處即有明顯之對摺痕，第二至四聯均無摺痕，此業經原審法院於八十九年九月
      二十二日勘驗無訛，製有勘驗筆錄在卷可參，並有二份舉發單在卷可憑。另警
    員將舉發單第二至四聯撕下後，二、三、四聯均各別分開並未黏在一起。將空
      白舉發單交由辯護人撕下二、三、四聯，該三聯之間並無黏接之物品，三張分
      別獨立，上情亦據原審法院於八十九年一月二十七日、九月二十二日勘驗明確
      （參見原審卷第六九、一七二、一七三頁勘驗筆錄）。是證人高振中於原審法
      院證稱：伊當天陪同被告之兄丁○○至警局時，看到二疊完整之紅單放在桌上
      ，伊有拿起來看，係卷附之罰單無誤，且二份當時均未分開連在一起，伊肯定
      這二份罰單平放在桌上，未與其他空白罰單放在一起各情（參見原審卷第四三
      頁筆錄），核與原審法院上開勘驗情形不符（因警員一但將舉發單二至四聯全
      部撕下，即會各自分開，其間不再有黏接之物，則證人高振中證稱伊有拿起來
      看，二份舉發單係連在一起云云顯與事實不符），所證自不足採信。另證人林
      郁蓁於原審法院雖證稱：伊當天亦有至警局，見二份紅單分開，一疊比較厚，
      依伊當時目視判定，認為紅單未撕開等語（參見原審卷第四三頁反面筆錄）。
      但上開證詞，核與證人高振中、丁○○證稱：伊至警局時，發現紅單四聯二份
      均置於桌上尚未交付被告，尚未撕開等語（參見原審卷第二十頁反面筆錄），
      就罰單一式四聯二份之厚度，互核均不相符。雖其等三人同證稱：舉發單二份
      均平置於桌上。惟警員己○○所證：伊當日將通知聯收回，在二份罰單左上角
      以釘書機釘了兩次，舉發單上有釘書針孔乙情（參見原審卷第一七三頁筆錄）
      ，經原審法院當庭勘驗偵查卷附本案之二份舉發單一式四聯計八張結果，發現
      其左上角均有四個小孔，並當庭以空白舉發單一式四聯，以該院Ａ四筆錄紙，
      當庭以釘書機釘二次試驗結果，確可呈現前述如偵查卷附舉發單二份針孔呈現
      情形。參酌上情，警員己○○所證應與事實相符。被告所舉證人林郁蓁、高振
      中、丁○○三人所述，均不足作為有利被告之認定。
（三）本案取締警員己○○及乙○○於前開時、地攔檢被告人車之後，係由警員乙○○下車，帶領被告至警車旁邊（甲○○當時仍在被告車上）訊問，後因被告佯
      稱其係「丁○○」，且未攜帶領得之駕駛執照，當時仍在警車上面之警員己○○乃在填寫違規之時、地及車號之後，將前開「切結書」交由被告簽名及按捺
      指印，嗣經被告將上開切結書交還警員己○○之後，警員己○○乃又依據被告
      在此切結書上所書寫之資料，據以製作上開二件「舉發違反道路交通管理事件
      通知單」，並交由被告簽收，此時，因警員乙○○在旁發現被告簽名之時，手
      有發抖之情形，懷疑被告並非「丁○○」，警員乙○○才在被告簽完姓名之後
      ，前去搜車，嗣才依據皮夾內被告取出之證件，發現被告並非「丁○○」其人
      ，為此，警員乙○○等人後來才將上開二件「舉發違反道路交通管理事件通知
      單」之紅單收回，另因「丁○○」並無前科，以無線電無法查知丁○○之資料
      ，如要調口卡片，亦甚費時，故其等當場並未調到丁○○之資料，不可能因此
      事先知道被告偽報「丁○○」姓名之情，復因其等當時身上均各攜帶二枝筆，
      而「切結書」與「舉發違反道路交通管理事件通知單」並非同時交由被告簽寫
      ，故有交付不同筆枝以供被告書寫之情形，上情業據警員己○○及乙○○於原
      審法院及本院訊問時，均指證甚詳。依此取締作業情形，難認有何違常之處，
      上開舉發過程既由二位警員執行，且先寫「切結書」，後再製作「舉發違反道
      路交通管理事件通知單」交由被告簽收，則在此過程之中變換不同顏色之筆枝
      ，亦屬正常。且依據警員己○○及乙○○上開證述情形，印證卷附之「舉發違
      反道路交通管理事件通知單」及切結書，亦無不合之處。被告於原審法院並坦
      承有手發抖之情形，益證警員己○○及乙○○之上開指證非虛。被告徒以警員
      己○○及乙○○均配備有無線電，應可查知「丁○○」出生年、月、日之錯誤
      情形，及警員己○○在製作上開切結書之後，有無透過警員乙○○之手交給被
      告簽名，警員己○○曾在原審法院有不同供述之細故，以及卷附之「切結書」
      及「舉發違反道路交通管理事件通知單」上，「丁○○」之簽名係由不同之筆
      跡所書寫各情，即認警員己○○及乙○○之指證並非真實，被告上開所辯，尚
      難採信。又警員乙○○於原審法院訊問時，雖曾證稱：「我叫他簽切結書，我
      按切結書資料開紅單」等語（見原審卷宗第十九頁）。惟當時原審法院並非針
      對何人製作「切結書」及「舉發違反道路交通管理事件通知單」並交付被告而
      為訊問。且當時警員己○○亦未同庭應訊。如再觀諸警員乙○○於原審法院同
      庭訊問時，即另指證：「洪單是由己○○製作，我有在旁」（見原審卷宗第二
      十頁），此後並再指證：「切結書」係己○○所寫（見原審卷宗第六九頁），
      及被告亦是認「舉發違反道路交通管理事件通知單」係警員己○○交其書寫各
      情以觀，警員乙○○應係因為有帶領被告至警車旁邊，並於被告簽寫切結書之
      時同有在場處理，才會於原審法院指證「我叫他簽切結書」一語。尚不得因此
      即資為被告未在被取締現場簽寫切結書之證據。尤其證人之陳述有部分前後不
      符，或相互間有所歧異時，究竟何者為可採，法院仍得本其自由心證予以斟酌
      ，非謂一有不符或矛盾，即應認其全部均為不可採信（最高法院七十四年度台
      上字第一五九九號判例參照）。警員乙○○、己○○對於二份舉發單第一聯通
      知聯究係何時、何地收回，先後證述縱有上開不一之處，但其等二人對於確有
      交付該等通知聯予被告，及發現被告真實身分後將之收回之證述，始終如一且
      互核相符。且其等每日處理多宗交通違規事件，亦難責令其等二人對於任何處
      理過程之記憶，均須鉅細靡遺，並以部分細節稍有不一，即直指其等所證不實
      。被告此部分所辯，亦難採信。
（四）又被告已自承其在被警攔檢之後，有佯稱其已領有駕駛執照但未隨身攜帶之情
      。在現階段，內政部警政署既尚未完成警用電腦構建駕籍資料，以提供查詢，
      亦無完整網際網路查詢系統可供查詢，則為避免因為取締未帶駕照違規、禁駛
      而發生不法侵害人民權利之行使所引發之國家賠償之問題，內政部警政署國道
      公路警察局乃以八十八年六月二十八日八八公局交字第九○七八號函要求員警
      對於駕駛人堅稱其係未帶駕駛執照者依處罰條例第二十五條第一項第三款規定
      「駕駛車輛未隨身攜帶駕駛執照」，依法舉發，並切結後放行，此有該署八十
      九年三月三日（八九）公局交字第○四一七○號函覆有關要求駕駛人簽署「切
      結書」之說明函及該函文之附件在卷可稽（參見原審卷宗第九八、九九、一○
      二至一○七頁）。上開行政命令難認有被告所辯稱之抵觸憲法或法律之情形，
      被告所稱之道路交通管理處罰條例第二十五條第三款，亦未禁止警政機關為上
      開便宜措施，被告辯稱上開行政命令及切結書均屬無效，其在上開切結書上簽
      寫「丁○○」之姓名並捺指印並未違法，亦不足採信。被告在此切結書上之「
      立切結書人」欄內，簽寫「丁○○」之姓名並捺指印，自屬偽造「丁○○」名
      義之切結書，被告持以行使，自足以生損害於公路警察機關對道路交通違規舉
      發之正確性。被告辯稱此非私文書，及辯稱因為無法避免被扣牌，而無生損害
      於公眾或他人之虞，上開辯解均非可採。
（五）另本案被告所駕駛之車輛雖為洪瑞典所有，但因被告為汽車使用人，警員己○○乃依據被告所陳報之資料，填製車主為「洪瑞典」、被通知人為「丁○○」
      之前開「內政部警政署國道公路警察局公警局字（八四）第0000000號
      舉發違反道路交通管理事件通知單」，將上開車輛有未參加年度檢驗、及使用
      註銷之牌照行駛等違規行為，及應到案之日期與地點，通知被告所報稱之車輛
      使用人「丁○○」，此有上開「舉發違反道路交通管理事件通知單」附卷可稽
      。被告既在上開「舉發違反道路交通管理事件通知單」之「收受通知聯者簽章
      」欄內，偽簽「丁○○」之姓名，虛偽表示「丁○○」收受上開通知，自屬偽
      造以「丁○○」名義收受上開通知單之私文書完成。被告持以行使，亦確足以
      生損害於公路警察機關對道路交通違規事件舉發通知之正確性。被告以上開自
      用小客車為「洪瑞典」所有，即辯稱此為無效之違規舉發，進而辯稱伊在上開
      「舉發違反道路交通管理事件通知單」之「收受通知聯者簽章」欄內，偽簽「
      丁○○」之姓名，並未違法，亦不足以生損害於公路警察機關對道路交通違規
      事件舉發之正確性，亦不足採信。
（六）綜上所述，被告嗣後所辯上情，均無可採信。縱使丁○○係被告之兄，其本人
      既無可讓被告以「丁○○」名義行使偽造私文書而實施犯罪之權能，自不得以
      丁○○曾事先同意甚或教唆被告利用「丁○○」名義規避刑責，即認被告上開
      所為，不具違法性與可責性。復有前開「切結書」及「舉發違反道路交通管理
      事件通知單」附卷可稽，被告行使上開偽造私文書之行為，亦足生損害於公路
      警察機關對於道路交通違規事件舉發之正確性，事證明確，被告之犯行堪以認
      定。
三、核被告所為，係犯刑法第二百十六條、第二百十條之行使偽造私文書罪。至於被
    告偽造署押之行為，係偽造私文書之部分行為，已被吸收，不另論罪。被告偽造
    私文書之後持以行使，其偽造私文書之低度行為亦應被行使偽造私文書之高度行
    為所吸收，亦不另論罪。被告於前開時、地，先持以行使之上開「切結書」，及
    嗣後行使之「舉發違反道路交通管理事件通知單」，係不同性質之私文書，被告
    先後持以行使，上開二次行使偽造私文書之犯行，其犯罪時間緊接，犯罪構成要
    件相同，顯係基於於概括之犯意反覆而為，應依刑法第五十六條連續犯之規定以
    一罪論，並加重其刑。被告在上開切結書之「立切結書人」欄內，偽造之「丁○○」簽名署押一枚，應依照刑法第二百十九條之規定宣告沒收。又被告在上開「
    丁○○」簽名之下，所捺指印二枚，其作用與效力與「丁○○」之署押無異，亦
    屬偽造之署押，亦應依照刑法第二百十九條之規定宣告沒收。至於被告另在上開
    切結書之切結內容「本人」詞下，另書寫「丁○○」之名字，其作用僅在敘述及
    書寫文書內容，尚不具備簽名或類似簽名行為之效力，應非簽名署押，尚無庸將
    此「丁○○」三字宣告沒收。另被告在內政部警政署國道公路警察局民國八十八
    年十月十七日公警局字（八四）第0000000號、第0000000號「舉
    發違反道路交通管理事件通知單」之移送聯、迴覆聯、存查聯上，所偽造之上開
    「丁○○」簽名署押各一枚，亦均應依照刑法第二百十九條之規定宣告沒收。
四、原審判決就被告前開所犯，予以論罪科刑，固非無見。惟原審判決誤認被告上開
    所為，係接續行使偽造私文書，而未論以連續犯，且就被告在上開切結書上，所
    偽造之「丁○○」指印署押二枚，漏未依照刑法第二百十九條之規定宣告沒收，
    以上均有未合。是本案被告上訴否認犯罪，雖無可採信，但原審判決既有上開可
    議之處，即屬無可維持，自應由本院將原審判決撤銷，並予以改判。爰審酌被告
    之品行、犯罪所生危害、及其犯罪後之態度等一切犯罪情狀，仍量處有期徒刑六
    月。又被告犯罪之後，立法院已於九十年一月四日修正刑法第四十一條之規定，
    並經總統於九十年一月十日公布施行，於同月十二日生效。依修正後刑法第四十
    一條第一項之規定，犯最重本刑為五年以下有期徒刑以下刑之罪，而受六個月以
    下有期徒刑或拘役之宣告，因身體、教育、職業、家庭之關係或其他正當理由，
    執行顯有困難者，得以一元以上三元以下折算一日，易科罰金。此與舊法須犯最
    重本刑為三年以下有期徒刑以下刑之罪，而受六個月以下有期徒刑或拘役之宣告
    ，因身體、教育、職業、家庭之關係或其他正當理由，執行顯有困難者，始得以
    一元以上三元以下折算一日，易科罰金之規定相比較，以修正後之新法對被告有
    利，被告上開所犯既屬最重本刑為五年以下有期徒刑以下刑之罪，而受六個月以
    下有期徒刑之宣告，本院爰依修正後刑法第四十一條第一項之規定，對被告諭知
    易科罰金之折算標準。被告所偽造之前開「丁○○」簽名署押及指印署押，依法
    宣告沒收。
五、據上論斷，應依刑事訴訟法第三百六十九條第一項前段、第三百六十四條、第二
    百九十九條第一項前段、刑法第五十六條、第二百十六條、第二百十條、第二條
    第一項前段、第四十一條第一項、第二百十九條，罰金罰鍰提高標準條例第二條
    ，判決如主文。
本案經檢察官戊○○到庭執行職務。
中      華      民      國      九十      年      八      月  二十二    日
                                  臺灣高等法院臺中分院刑事第三庭
                                        審判長法  官  方  艤  駐
                                              法  官  胡  忠  文
                                              法  官  廖  柏  基
右正本證明與原本無異。
如不服本判決應於收受送達後十日內向本院提出上訴書狀，其未敘述上訴之理由者並
得於提起上訴後十日內向本院補提理由書（均須按他造當事人之人數附繕本）。
                                              書記官  柯  孟  伶
中      華      民      國     九十      年      八       月   二十三   日
附錄論罪科刑法條：
刑法第二百十六條
行使第二百十條至第二百十五條之文書者，依偽造、變造文書或登載不實事項或使登
載不實事項之規定處斷。
刑法第二百十條
偽造、變造私文書，足以生損害於公眾或他人者，處五年以下有期徒刑。
刑法第二百十九條：
偽造之印章、印文或署押，不問屬於犯人與否，沒收之。
                                                                        Ｆ


司法院資訊處製作；財團法人民間司法改革基金會備份。
